sk-SK: Typ kameňa: Studený kameň; Horúci kameň; Iné
it: Tipo di pietra: Pietra fredda; Pietra calda; Altro
ru: Тип камня: Холодный камень; Горячий камень; Другое
ko: 스톤 유형: 콜드스톤; 핫스톤; 기타
nb: Steintype: Kald stein; Varm stein; Annet
hu: Kő típusa: Hideg kő; Forró kő; Egyéb
sl-SI: Vrsta kamna: Hladen kamen; Vroč kamen; Drugo
ja: ストーンタイプ: コールドストーン; ホットストーン; その他
da: Stentype: Kold sten; Varm sten; Andet
hr-HR: Vrsta kamenja: Hladni kamen; Vrući kamen; Ostalo
es: Tipo de piedra: Piedra fría; Piedra caliente; Otros
pl: Typ kamienia: Zimny kamień; Gorący kamień; Inne
sv: Typ av sten: Kall sten; Varm sten; Övrigt
ro-RO: Tipul de piatră: Piatră rece; Piatră fierbinte; Altele
de: Steinart: Kalter Stein; Heißer Stein; Sonstiges
lt-LT: Akmens tipas: Šaltas akmuo; Karštas akmuo; Kita
zh-TW: 石頭類型: 冰冷的石頭; 熱石; 其他
th: ประเภทหิน: หินเย็น; หินร้อน; อื่นๆ
zh-CN: 石头类型: 冷石; 热石; 其他
el: Τύπος πέτρας: Ψυχρή πέτρα; Καυτή πέτρα; Άλλο
vi: Loại đá: Đá lạnh; Đá nóng; Khác
nl: Steentype: Coldstone; Hotstone; Andere
tr: Taş Tipi: Soğuk taş; Sıcak taş; Diğer
cs: Typ kamene: Studený kámen; Horký kámen; Jiné
en: Stone type: Cold stone; Hot stone; Other
bg-BG: Тип камък: Студен камък; Горещ камък; Други
fr: Type de pierre: Pierre froide; Pierre chaude; Autre
pt-PT: Tipo de pedra: Pedra fria; Pedra quente; Outro
pt-BR: Tipo de pedra: Pedra fria; Pedra quente; Outro
fi: Kivityyppi: Kylmä kivi; Kuuma kivi; Muu